臺灣臺北地方法院刑事判決　　　　　　　　　　　　九十二年度訴字第一五五四號
　　公　訴　人　臺灣臺北地方法院檢察署檢察官
　　被　　　告　甲○○
右列被告因商業會計法等案件，經檢察官聲請簡易判決處刑（九十二年度偵字第一六
三五八號）及移送併辦（九十二年度偵字第一五九六五號），經本院簡易庭受理後，
認不宜以簡易判決處刑，改依通常程序審理，而於本院準備程序進行中，被告先就被
訴事實為有罪之陳述，嗣經本院合議庭裁定以簡式審判程序審理，本院判決如左：
    主  文
甲○○連續商業負責人，以明知為不實之事項，而填製會計憑證，處有期徒刑月，
如易科罰金，以佰元折算壹日﹔又連續為納稅義務人，以詐術逃漏稅捐，處有期徒
刑月，如易科罰金，以佰元折算壹日。應執行有期徒刑肆月，如易科罰金，以
佰元折算壹日，緩刑年。
    事  實
一、甲○○於民國（下同）九十年間，係設在臺北縣新店市○○路九六巷二號一樓「
　　胤傑營造股份有限公司（下稱胤傑公司）」之負責人，為納稅義務人，且係商業
    負責人，竟基於意圖逃漏稅捐之概括犯意，明知范政揚（原名范仕偉）及乙○○
    於九十年間均未在胤傑公司任職領薪，卻偽造「范仕偉」及「乙○○」之印章、
    印文，偽造「范仕偉」及「乙○○」名義之薪資印領清冊，虛偽登載「范仕偉」
    及「乙○○」之薪資分別為新臺幣十七萬八千元及十八萬四千元於其業務上作成
    之員工各類所得扣繳暨免扣繳憑單，並將該等明知不實之事實，記入帳冊，據以
    製作該公司之年度營利事業所得稅結算申報書，將上開不實之薪資金額列為該公
    司之成本，向臺北市國稅局行使申報營利事業所得稅，而逃漏該年度之營利事業
    所得稅，足以生損害於范政揚、乙○○及稅捐稽徵機關徵稅之正確性。
二、案經范政揚訴請臺灣臺北地方法院檢察署檢察官偵查後聲請簡易判決處刑，及乙
    ○○訴請臺灣臺北地方法院檢察署檢察官移送併案審理，經本院簡易庭受理後，
    認不宜以簡易判決處刑，改依通常程序審理，因甲○○於本院準備程序中為有罪
    之陳述，嗣經本院合議庭裁定以簡式審判程序審理。
    理  由
一、右揭犯罪事實，業據被告甲○○於本院審理時坦承不諱，核與告訴人范政揚及乙
    ○○之指訴均相符，此外復有財政部臺灣省北區國稅局綜合所得稅核定通知書九
    十年度申報核定一份、胤傑營造股份有限公司薪資印領清冊影本四紙、財政部臺
    灣區北區國稅局九十年度綜合所得稅核定稅額繳款書三紙及偽造之「乙○○」印
    章一枚在卷可資佐證，足徵被告於本院審理時之自白與事實相符。本件事證明確
    ，被告犯行洵堪認定，應予依法論科。
二、核被告甲○○所為，係犯刑法第二百十六條、第二百十條之行使偽造私文書罪、
    第二百十六條、第二百十五條之行使業務上登載不實文書罪、商業會計法第七十
    一條第一款之不實記載帳冊罪及稅捐稽徵法第四十一條之逃漏稅捐罪。被告所犯
    行使偽造私文書、行使業務上登載不實罪及不實記載帳冊罪數罪間，有方法結果
    之牽連關係，為牽連犯，應依刑法第五十五條從一重之不實記載帳冊罪處斷。而
    不實記載帳冊罪與逃漏稅捐罪二者犯意各別，構成要件互殊，應分論併罰。爰審
    酌被告之素行、生活狀況、犯罪之手段、目的、動機及其犯罪坦承犯行、態度良
    好等一切情狀，分別量處如主文所示之刑，並諭知易科罰金之折算標準及定應執
    行之刑，及諭知易科罰金之折算標準。又查被告前未曾受有期徒刑以上刑之宣告
    ，有卷附臺灣高等法院被告全國前案紀錄表可按，其因一時失慮，誤觸犯本案犯
    行，經此次起訴審判後，當能知所警惕，信無再犯之虞，並審酌其犯罪動機、目
    的、手段、所生危害、犯罪後坦承犯行，良好態度等一切情狀，且本院認為前開
    對其宣告之刑，以暫不執行為適當，爰於被告求刑之範圍宣告如主文所示之刑，
    併宣告緩刑三年，用啟自新。
三、移送併辦（九十二年度偵字第一五九六五號）部分，與起訴部分有連續犯之裁判
    上一罪之關係，本院得一併審理，附此敘明。
四、據上論斷，應依刑事訴訟法第二百七十三條之一、第二百九十九條第一項前段，
    商業會計法第七十一條第一款，稅捐稽徵法第四十一條，刑法第十一條前段、第
    二百十條、第二百十五條、第二百十六條、第五十五條、第四十一條第一項前項
    、第五十一條第五款、第七十四條第一款，罰金罰鍰提高標準條例第一項前段、
    第二條，判決如主文。
本案經檢察官楊仲萍到庭執行職務。
中　　　華　　　民　　　國　　九十三　　年　　　四　　　月　　  十四  　日
                                    臺灣臺北地方法院刑事第六庭
                                        法  官　曾正龍
右正本證明與原本無異。
如不服本判決，應於判決送達後十日內，向本院提出上訴狀。
                                        書記官  彭自青
中　　　華　　　民　　　國　　九十三　　年　　　四　　　月　　 二十八   日
附錄本案論罪科刑法條全文：
商業會計法第七十一條
商業負責人、主辦及經辦會計人員或依法受託代他人處理會計事務之人員有左列情事
之一者，處五年以下有期徒刑、拘役或科或併科新台幣十五萬元以下罰金：
一　以明知為不實之事項，而填製會計憑證或記入帳冊者。
二　故意使應保存之會計憑證、帳簿報表滅失毀損者。
三　意圖不法之利益而偽造、變造會計憑證、帳簿報表內容或撕毀其頁數
　　者。
四　故意遺漏會計事項不為記錄，致使財務報表發生不實之結果者。
五　其他利用不正當方法，致使會計事項或財務報表發生不實之結果者。
稅捐稽徵法第四十一條
納稅義務人以詐術或其他不正當方法逃漏稅捐者，處五年以下有期徒刑、拘役或科或
併科新台幣六萬元以下罰金。
刑法第二百十條
偽造、變造私文書，足以生損害於公眾或他人者，處五年以下有期徒刑。
刑法第二百十五條
從事業務之人，明知為不實之事項，而登載於其業務上作成之文書，足以生損害於公
眾或他人者，處三年以下有期徒刑、拘役或五百元以下罰金。
刑法第二百十六條
行使第二百十條至第二百十五條之文書者，依偽造、變造文書或登載不實事項或使登
載不實事項之規定處斷。
